# 请问陈版，母公司收到政府补助划给子公司来使用，怎么处理

提问人：conversation91 时间：2018-01-17 11:08:01
母公司代子公司申请了一笔政府补助，但是政府文件上写的受益人是母公司，但是项目实施主体是子公司，现在这笔资金要划拨给子公司使用， 1 、母公司把这笔资金作为投资给子公司使用，子公司确认为资本公积，母公司作为长期股权投资进行确认是否合适？
2 、母公司在收到资金时作为递延收益，在资产使用期间进行摊销确认营业外收入是否合理？

回答人：chenyiwei
1 、可以作为母公司对子公司的股权投资。 2 、因为该项目的实施主体是子公司，母公司并非项目实施主体，所以母公司个别报表层面按子公司的项目进度摊销该递延收益并不合适。这种情况下如果母公司并未将该资金转给子公司用于该项目，可能可以一次性确认收益，但会招致挪用政府补助资金的质疑，请关注相关的法律风险。

提问人：conversation91 时间：2018-01-17 20:06:29
如果由母公司的董事会或股东会作出决议，委托子公司来实施该项目，母公司作为代收代付的主体，由子公司来确认递延收益，并在以后年度内摊销确认收益，是否恰当？

回答人：chenyiwei
如果证明子公司是该财政资金的实际使用人和受益人，则可以。